# 关于新租赁准则的列报

提问人：wuxingcfchen 时间：2022-04-14 14:28:26
求助陈版，新租赁准则下的未确认融资费用摊销计入财务费用。但报表列报时，该部分需要列报到财务费用—利息费用吗？

回答人：chenyiwei
从目前上市公司年报披露来看，有的是并入“利息支出”明细披露的；有的则单列了“租赁负债相关利息支出”明细。我理解这个问题可以根据不同企业的情况具体把握，即如果租赁负债相关利息支出金额重大的，则单列明细；反之可以并入“利息支出”一并披露。